---
title: "Actividad 7"
author: "Joaquin Viola"
date: "18/4/2020"
output: html_document
---

```{r setup, include=FALSE}
knitr::opts_chunk$set(echo = TRUE)
```

## R Markdown

Esta actividad tiene que quedar disponible en su repositorio de GitHub con el resto de las actividades y tareas del curso. Asegurate que tanto Lucía como yo seamos colaboradoras de tu proyecto Tareas_STAT_NT.
Recordar seleccionar en en opciones de proyecto, codificación de código UTF-8.

Para esta tarea deberás usar los datos de propinas disponibles en EVA.

# Ejercicio 1

1. Hacer un gráfico de dispersión: componentes estéticos `x` total, `y` propina, `color` fuma
```{r}
library(tidyverse)
propinas=read.csv("propina.csv")
graf<-ggplot(propinas, aes(x=total, y= propina, colour=fuma)) + geom_point()
```

2. Cambiá el nombre de los ejes: `x` = "Total gastado en dólares", `y` = "Propina en dólares"
```{r}
graf2<-graf+ scale_x_continuous("Total gastado en dólares") + scale_y_continuous("Propina en dólares")
```

3. Cambiá el nombre de la leyenda de `color` a "Fumador"
```{r}
graf3<-graf2 + scale_color_discrete("Fumador")
```
4. Cambiá la posición de la leyenda en la parte inferior del gráfico usando `theme`
```{r}
graf4<-graf3 + theme(legend.position = "bottom")
```

5. Cambiar la paleta de colores a Dark2 usando `scale_color_brewer()`
```{r}
graf5<-graf4 + scale_color_brewer(palette="Dark2")
```



# Ejercicio 2

1. Incluir un suavizado lineal usando `geom_smooth()`.
```{r}
graf6<- graf5 + geom_smooth()
```

2. Cambiar el color de la linea a negro.

```{r}
graf7<-graf5 + geom_smooth(colour="black")
```

# Ejercicio 3

1. Hacer un gráfico de barras para la variable dia usando `geom_bar()`

```{r}
barra<-ggplot(propinas, aes(dia)) + geom_bar()
```

2. Colorear por día de la semana las barras usar el elemento estético `fill`
```{r}
barra1<-ggplot(propinas, aes(dia, fill=dia)) + geom_bar()
```

3. Ordena los días según frecuencia (usá `fct_infreq()` de la librería `forcats`).
*tenemos que descargar la libreria forcats*
```{r}
barra2<-ggplot(propinas, aes(fct_infreq(dia))) + geom_bar()
```

4. Rotá el gráfico usando `coord_flip()`.

```{r}
barra3<-barra2 + coord_flip()
```