---
title: "Revisión 2020 "
author: "NOMBRE: Joaquin Viola"
date: "22/5/2020"
output: pdf_document
fig_caption: true
---

```{r setup, include=FALSE}
knitr::opts_chunk$set(echo = TRUE, fig.pos = 'hbpt', out.extra = '', message = FALSE, warning = FALSE)
```

## Explicativo sobre la prueba

**Comproimiso de honestidad del estudiante**:

Esta prueba es de carácter *INDIVIDUAL*, cada estudiante debe completarla y no interactuar con el resto de los estudiantes ni otras personas mientras dure la prueba. La revisión  es con material, lo que implica que pueden utilizar todo lo que hemos visto en clase, los libros del curso, las presentaciones y las soluciones de actividades y tareas. 
Sin embargo *NO ESTÁ PERMITIDO* utilizar como material las respuestas, comentarios o sugerencias de otros personas que no sean las docentes del curso, cualquier apartamiento de esto invalidará la prueba . 

**Entrega de la Prueba** 

Debes completar tu nombre en el YAML del archivo donde dice `author: "NOMBRE: "`.
Los archivos y la información necesaria para desarrollar la prueba se encuentran en Eva en la Semana 10.
La revisión debe quedar en tu repositorio PRIVADO de GitHub en una carpeta que se llame Revisión con el resto de las actividades y tareas del curso.  Parte de los puntos de la prueba consisten en que tu revisión sea completamente reproducible cuando clonemos tu repositorio. Asegurate de subir los archivos necesarios para la reproducibilidad (los datos van a ser necesarios).  A su vez asegurate que tu repositorio de GitHub esté bien organizado.  
La prueba dura 2 horas con posibilidad de extensión de media hora más, a las 10:30 a más tardar debes enviarme el archivo .pdf y el .Rmd a natalia@gmail.com  y por favor recordame tu usuario de GitHub para que sea más sencillo encontrar tu repositorio con la prueba.

Recordar que para que tengas la última versión de tu repositorio debes hacer `pull` a tu repositorio para no generar inconsistencias y antes de terminar subir tus cambios con `commit` y `push`. Hay puntos parciales por lo que si algunas de las respuestas de código te queda incompleta agregá en el entorno de código `eval=FALSE` para que no se evalue el mismo y evitar posibles errores.

# Ejercicio 1 (68/80 puntos)

## Explicativo sobre los datos para el Ejercicio 1

Los datos que vamos a utilizar son del catálogo de datos abertos (https://catalogodatos.gub.uy).
Especificamente utilizaremos los datos de la Encuesta de Conocimientos, Actitudes y Prácticas de Ciudadanía Digital en Uruguay realizada por AGESIC. En la carpeta Revisión de la semana 10 encontrarás dos archivos `basededatosobcuiucao2013.csv` que contiene los datos de la encuesta y el archivo `metadatoscap2013.csv` que contiene los metadatos de dicha encuesta (descripción de variables, codificación, preguntas, etc ).

## (1 punto) *Pregunta 1* 

Leer los datos `basededatosobsciucap2013.csv` usando la función `read_delim()`
Para que la vida te sonría para arrancar la revisión, te soplo la primer respuesta para leer los datos (solo tenés que cambiar DATOS ).  

```{r, echo=FALSE}
library(tidyverse)
library(readr)
library(here)
```

```{r, echo=TRUE}
here("revisiones")
datadigital<-read_delim(file = "basededatosobsciucap2013.csv", delim = ";",
                          escape_double = FALSE, 
                          locale = locale(encoding = "IBM437"), trim_ws = TRUE)

```

\fbox{\begin{minipage}{48em}
(1 Punto)\end{minipage}}

## (2 puntos) *Pregunta 2*

Vamos a trabajar con un subconjunto de los datos. Generá un nuevo objeto llamado `digital_red` que contenga las variables desde `P1V15Departamento` hasta `P24V40` (en el archivo `metadatoscap2013.csv` podés encontrar el nombre de todas las variables junto con su descripción). El conjunto de datos reducidos (`digital_red`) debe tener 1006 filas y 30 columnas.

```{r}
digital_red<-datadigital %>% select(P1V15Departamento:P24V40)
```

\fbox{\begin{minipage}{48em}
(2 Puntos)\end{minipage}}

De ahora en más trabajaremos con el conjunto de datos reducidos `digital_red`

## (7 puntos) *Pregunta 3 *

Usando funciones del paquete `ggplot2`, hacé un gráfico de barras que contenga la cantidad de personas que utilizó alguna vez internet (`P11V25Utilizóvezinternet`). Cambiá los ticks del eje `x`  donde dice 1 debe decir `Si` y donde dice `2` debe decir `No` y en el resto de los ticks nada. Para esta parte debes notar que la variable `P11V25Utilizóvezinternet` es continua. Cambiá la etiqueta del eje `y` a `Cantidad` y la del eje `x` a `Usó internet`.

El gráfico debe quedarte como sigue y en vez de "Gráfico a replicar" (`caption`) debes agregar un título que describa la figura y un comentario sobre la misma.
```{r}
digital_red%>%mutate(P11V25Utilizóvezinternet, recode(P11V25Utilizóvezinternet,'1'="SI",'2'="NO"))%>%ggplot(aes(x=P11V25Utilizóvezinternet)) + geom_bar() + scale_x_continuous(breaks=c(1,2),labels = c("SI","NO")) + labs(title = "Usaron internet", x="Usó internet", y="Cantidad",caption = "Hay casi 4 veces mas personas que usaron internet alguna vez de las que no")
```

\fbox{\begin{minipage}{48em}
(6 Puntos) Aunque la idea no era recodificar la variable en este caso sino usar $scale\_x\_continuous$ la respuesta es correcta. El título del gráfico está incompleto y debe estar abajo de la figura y numerado para ello tenés que poner en el entorno de código fig.cap, ago como fig.cap="Gráfico de barras de cantidad de personas que usaron alguna vez internet. La mayoría de personas en la encuesta utilizaron alguna vez internet, aprox 800, mientras que solo 200 no lo hicieron."
\end{minipage}}


<!-- \begin{figure}[htbp] -->
<!-- \centering -->
<!-- \includegraphics[width=15cm, height =10cm]{pl1.png} -->
<!-- \caption{Gráfico a replicar} -->
<!-- \end{figure} -->

\newpage

## (7 puntos) *Pregunta 4*

Esta pregunta tiene tres partes:

1. Renombrá la variable `P11V25Utilizóvezinternet` como `usoint`
```{r}
digital_red<-digital_red %>% rename("usoint"=P11V25Utilizóvezinternet)
```
2. Transformá la variable `usoint` en una variable de tipo factor
```{r}
digital_red<-digital_red %>% mutate(as.factor(usoint))
```

3. Recodificá la variable `usoint` para que `1` sea `Si`, `2` sea `No` y `99` sea `NA`
```{r}
digital_red<-digital_red %>% mutate(usoint=recode(usoint, '1'="SI",'2'="NO",'99'="NA"))
```
4. Luego de todos los pasos anteriores repetí el gráfico de la Pregunta 3
```{r}
ggplot(digital_red,aes(x=fct_infreq(usoint))) + geom_bar() + labs(title = "Usaron internet", x="Usó internet", y="Cantidad",caption = "Hay casi 4 veces mas personas que usaron internet alguna vez de las que no")
```

\fbox{\begin{minipage}{48em}
(7 Puntos)\end{minipage}}

## (7 puntos) *Pregunta 5*

Usando funciones de `dplyr` respondé. ¿Qué proporción de personas  utilizó alguna vez internet?
```{r}
digital_red %>% group_by(usoint) %>% summarise(n=n()) %>% mutate(prop=n/sum(n)*100)
```
*El 77,6% usó alguna vez internet, mientras que el 22,4% no*

\fbox{\begin{minipage}{48em}
(7 Puntos)\end{minipage}}

## (10 puntos) *Pregunta 6*

Usando funciones de `dplyr` respondé. ¿Qué proporción de personas que utilizaron alguna vez internet son de Montevideo?
```{r}
digital_red%>%filter(usoint=="SI")%>% group_by(P1V15Departamento)%>%summarise(n=n())%>%mutate(prop=n/sum(n,na.rm = TRUE))%>%filter(P1V15Departamento==10)
```
*Suponiendo que los departamentos estan ordenados alfabeticamente, por lo que Montevideo corresponde al numero 10, el 46,9% de los que usaron internet son de Montevideo*

\fbox{\begin{minipage}{48em}
(10 Puntos) Por suerte estaban ordenados los deptos, esperemos que para el resto de la vida mires los metadatos para ver a que corresponden las codificaciones\end{minipage}}

## (10 puntos) *Pregunta 7*

Utilizando alguno de los "scoped variants" de los verbos de `dplyr` (con alguno de estos sufijos `_all`, `_at`o `_if`) y cambiále en el nombre de todas las variables que contienen `P14V30Lugaresutilizóinternet_` por `lugar_int`, por ejemplo la variable que se llama `P14V30Lugaresutilizóinternet_M4` se debe llamar `lugar_int_M4` y de forma similar el resto.
```{r,eval=FALSE}
digital_red%>%rename_if(starts_with("P14V30Lugaresutilizóinernet"),gsub("P14V30Lugaresutilizóinernet","lugar_int")) 
```
\fbox{\begin{minipage}{48em}
(6 Puntos) Ver solución\end{minipage}}

## (12 puntos) *Pregunta 8*

Usando `ggplot2` realiza una visualización apropiada a tu elección para ver la distribución de las edades de las personas que nunca usaron internet según sexo. Debes incluir etiquetas apropiadas para los ejes y título. Describe brevemente que ves en el gráfico y comentá si hay o no diferencias en la edad entre hombres y mujeres.
```{r}
digital_red%>% mutate(Sexo=recode(Sexo, '1'="M",'2'="F"))%>%ggplot(aes(x=P5V20Edad,linetype=usoint)) + geom_density(size=1.5) + facet_wrap(~Sexo) + labs(title="Uso de internet,Sexo y Edad",x="Edad",y="Densidad",caption="En cada sexo se cumple que los jovenes son los que mas usaron internet")
```

A su vez usando funciones de `dplyr` respondé ¿Cuál es el promedio de edad de las personas que nunca usaron internet para cada sexo?
```{r}
digital_red%>%filter(usoint=="NO")%>%group_by(Sexo)%>%summarise(prom=mean(P5V20Edad))
```

\fbox{\begin{minipage}{48em}
(12 Puntos) Acordate de usar fig.cap y poner el título del mismo, en este caso sería Gráfico de densidades de edad según sexo y uso de internet, te faltó un comentario sobre la variable sexo. Fue el gráfico más creativo para esta pregunta aunque tal vez hubiese quedado mejor usando color y transparencias para usoint en vez de linetype  \end{minipage}}

## (14 puntos) *Pregunta 9*

Usando `ggplot2` replicá el siguiente gráfico para visualizar la distribución de la variable `P8V22Hogarconexiónainternet` por departamento. Incluí un título apropiado para el gráfico y un breve comentario de lo que se puede observar en el mismo. La codificación de la variable `P1V15Departamento` está en los metadatos por simplicidad miralos en la siguiente tabla:

```{r,results="asis", echo=FALSE}
library(xtable)
options(xtable.comment = FALSE)
tbl<- tibble(Código = 1:19, Departamento = c("Artigas", "Canelones","Cerro Largo",
"Colonia","Durazno","Flores", "Florida", "Lavalleja","Maldonado","Montevideo","Paysandú","Río Negro",
"Rivera","Rocha","Salto","San José","Soriano","Tacuarembó","Treinta y Tres"))
tbl %>% xtable() %>% print(include.rownames = FALSE)
```
```{r}
digital_red%>%group_by(P1V15Departamento,P8V22Hogarconexiónainternet)%>%summarise(n=n())%>%mutate(prop=n/sum(n)) %>%ggplot(aes(x=P8V22Hogarconexiónainternet,y=prop)) + geom_bar(stat="Identity")+facet_wrap(~P1V15Departamento) + scale_x_continuous(breaks=c(1,2),labels = c("SI","NO")) + labs(title = "Departamento y coneccion", x="Internet en el hogar",y="Proporcion",caption="El departamento con mayor proporcion de internet en el hogar es Montevideo")
```

\fbox{\begin{minipage}{48em}
(11 Puntos) Falta poner un mejor título como gráfico de barras de la proporción de hogares con internet según departamento, ponelo en el fig.cap. Faltó etiquetar los departamentos que me lo comentaste en clase \end{minipage}}


<!-- \begin{figure}[!h] -->
<!-- \centering -->
<!-- \includegraphics[width=15cm, height =10cm]{pl2.png} -->
<!-- \caption{Gráfico a replicar} -->
<!-- \end{figure} -->

\newpage

## (10 puntos) *Pregunta 10*

Queremos saber con que frecuencia las personas usan internet para trabajar. Para esto:

- Se utilizó la variable `P22V38Trabajar` y dado que la misma contiene muchos valores `#¡NULO!` y `99`, se filtraron  los valores diferentes a éstos.
- Posteriormente se realizó un gráfico de barras de `P22V38Trabajar` (filtrada) como el que aparece a continuación.

```{r}
digital_red%>%filter(P22V38Trabajar==1|P22V38Trabajar==2)%>%filter(usoint=="SI")%>%group_by(P22V38Trabajar) %>% summarise(n=n())%>%mutate(prop=n/sum(n)*100)
```
*El 74,9% uso internet para trabajar mientras que el 25,1% no lo uso para trabajar*

\fbox{\begin{minipage}{48em}
No lo pedía pero gracias por el dato\end{minipage}}

<!-- \begin{figure}[!h] -->
<!-- \centering -->
<!-- \includegraphics[width=15cm, height =10cm]{pl3.png} -->
<!-- \caption{Gráfico de barras con la cantidad de personas según frecuencia de uso de internet para trabajar. } -->
<!-- \end{figure} -->



En base a esta figura respondé las siguientes preguntas:

1. ¿Qué argumento del gráfico de barras, en `aes()`, me permite colorear las barras como se ven en la Figura 3? (Pista, aquí los colores usados son por defecto).
*el argumento fill, y seleccionamos una variable discreta o categorica*

\fbox{\begin{minipage}{48em}
(3 Puntos) \end{minipage}}

2. Incluí la linea de código que corresponde a definir el tamaño del texto del eje x en 8.
```{r,eval=FALSE}
xlab("Uso Internet Para Trabajar", size=8)
```

\fbox{\begin{minipage}{48em}
(0 Punto) $theme(axis.text.x = element_text(size = 8))$ \end{minipage}}

3. Incluí la linea de código que define las etiquetas que se muestran en el eje x (Pista, observá que usando `\n` se genera un salto de renglón para que las etiquetas queden como se ve en el gráfico).

```{r, eval=FALSE}
scale_x_continuous(labels = c("Nunca","Al menos una vez\al dia","Al menos una vez\a la semana","Al menos una vez\al mes","Al menos una vez\en estos 3 meses","Al menos una vez\al año"))
```

\fbox{\begin{minipage}{48em}
(3 Puntos) la variable x es discreta por lo que tenés que usar discrete en el scale y para el salto de renglón no usaste la sugerencia\end{minipage}}

# Ejercicio 2 (17/20 puntos)

## (2.5 puntos) *Pregunta 1*

En clase vimos distintas visualizaciones para variables categóricas y mencionamos como posibles el gráfico de barras y el gráficos de torta.

¿Cuál es el argumento teórico para decir que es siempre preferible un gráfico de barras a uno de tortas para ver la distribución de una variable categórica?

*Porque en el grafico de torta se entorpece la visualizacion, con el grafico de barras es mas facil comparar tamanios*

\fbox{\begin{minipage}{48em}
(1.5 Puntos) Porque estimar visualmente cantidades usando ángulos es más difícil que con otros elementos gráficos como valores en una escala común\end{minipage}}


## (2.5 puntos) *Pregunta 2*

¿Porqué es necesario utilizar `aspect.ratio = 1` en un diagrama de dispersión?
*Para que se mantenga la proporcion de los ejes si estamos trabajando con variables en la misma unidad*

\fbox{\begin{minipage}{48em}
(1.5 Puntos) Las variables no tienen que estar necesariamente en la misma unidad. Es para no distorcionar la relación entre las variables analizadas, si no tengo en cuenta esto puedo ver una relación más o menos fuerte de lo que realmente es
\end{minipage}}

## (15 puntos) *Pregunta 3*

Generá una función  `pedidos` que tenga como argumentos un vector numérico `cprod` cantidad de productos a comprar de cada tipo y un vector numérico `cdisp` con la cantidad disponible de dichos productos (ambos vectores del mismo largo) que devuelva 1 si se pude hacer el pedido y 0 en caso contrario. El pedido se puede realizar siempre que haya stock suficiente para cada producto, es decir que la cantidad disponible sea igual o mayor a la cantidad pedida.
A su vez si alguno de los argumentos no es un vector numérico la función no debe ser evaluada y debe imprimir el mensaje "Argumento no numérico".
```{r}
 pedidos<-function(cprod,cdisp){
   if(is.numeric(cprod)&is.numeric(cdisp)){
     i=1
     suma=0
     while(i<=length(cprod)){
       if(cdisp[i]>=cprod[i]){i=i+1
       suma=suma+1} else{print(0)
         i=length(cprod)+1}
     }
   }else{print("Argumento no numerico")}
 if(suma==length(cprod)){print(1)}else{print(0)}
   }
```
Comprobá que el resultado de la función sea
```{r, eval=FALSE}
pedidos(c(1,4,2),c(1,2,3))
```
```{r,eval=FALSE}
 pedidos(c("A","B"),1:3)
```
<!-- `pedidos(c(1,4,2), 1:3) = 0` -->

<!-- `pedidos(c("A","B"), 1:3)= Argumento no numérico` -->

\fbox{\begin{minipage}{48em}
(14 Puntos) La funcion deberia devolver un solo valor 0 o 1,  en el primer ejemplo debería dar 0\end{minipage}}

**REPO https://github.com/joaquin-viola/Joaquin-Viola-tareas-Stat-NT DESORDENADO PERO FUNCIONANDO + 6**
**PONÉ TODAS LAS ACTIVIDADES Y TAREAS EN LAS CARPETAS QUE CORRESPONDAN**

**COMENTARIO GENERAL DE ESTILO PARA EL CÓDIGO, TENÉS QUE DEJAR MÁS ESPACIOS PARA QUE TU CÓDIGO SEA MÁS CLARO  POR EJEMPLO LUEGO DE UNA COMA Y ESPACIOS ENTRE LOS IGUALES ASÍ COMO SALTOS DE RENGLÓN LUEGO DE %>% . RECORDÁ PONER fig.cap EN EL ENTRONO DE CÓDIGO CON EL TÍTULO DEL GÁFICO**

**TOTAL DE PUNTOS 91/110  MUY BUEN TRABAJO! **
