---
title: "Revisión 2019"
author: "NOMBRE: Joaquin Viola "
date: "24/5/2019"
output: pdf_document
fig_caption: true
---

```{r setup, include=FALSE}
knitr::opts_chunk$set(echo = TRUE, fig.pos = 'hbpt', out.extra = '', message = FALSE, warning = FALSE)
```

## Explicativo sobre la prueba

Por favor completá tu nombre en el preámbulo del archivo donde dice `author: "NOMBRE: "`.
El examen es individual y cualquier apartamiento de esto invalidará la prueba. Puede consultar el libro del curso durante la revisión http://r4ds.had.co.nz así como el libro de ggplot2 pero no consultar otras fuentes de información.

Los archivos y la información necesaria para desarrollar la prueba se encuentran en Eva en la Semana 9.

La revisión debe quedar en tu repositorio PRIVADO de GitHub en una carpeta que se llame Revisión con el resto de las actividades y tareas del curso.  Parte de los puntos de la prueba consisten en que tu revisión sea reproducible y tu repositorio de GitHub esté bien organizado.  
Además una vez finalizada la prueba debes mandarme el archivo pdf y Rmd a natalia@iesta.edu.uy  y por favor recordame tu usuario de GitHub para que sea más sencillo encontrar tu repositorio.

Recordar que para que tengas la última versión de tu repositorio debes hacer `pull` a tu repositorio para no generar inconsistencias y antes de terminar subir tus cambios con `commit` y `push`.

## Explicativo sobre los datos

Los datos que vamos a utilizar en la prueba son datos extraídos del Estudio Longitudinal de Bienestar en el Uruguay llevado a cabo por el Instituto de Economía (iecon), el cual consiste en un relevamiento longitudinal representativo de los niños que concurren al sistema de educación primaria pública.

La información es relevada en Olas en este caso vamos a usar datos de la tercer ola (2012) que contiene bases de personas, con información referente al niño y personas del hogar donde reside. 
Los meta datos con información sobre las variables se encuentra en el archivo ola3_meta.csv.


# Preguntas

1. Usando la función `read_csv` del paquete `readr` cargá la base de datos `ola_3.csv` que se encuentra disponible en el EVA y a estos datos nombralos `personas`.
```{r, message=FALSE}
library(tidyverse)
```
```{r}
personas<-read.csv("ola_3.csv")
```
2. Renombrá la variable `dpto_cod` como `depto`.
```{r}
personas<-personas %>% rename(depto=dpto_cod)
```

3. La variable `sexo` tiene tres valores,  recodificala para que el 1 sea `M` el 2 sea `F` y 9 sea `NS/NC` (no sabe). Guardá los nuevos datos en `personas_reco`.
```{r}
personas_reco<-personas %>% mutate(sexo=recode(sexo, '1'="M", '2'="F", '9'="NS/NC"))
```

4. Usando funciones de `dplyr` respondé ¿Cuál es la proporción de personas según sexo?
```{r}
personas_reco %>% group_by(sexo) %>% summarise(n=n()) %>% mutate(prop=n/sum(n)*100)
```

5. Utilizando funciones de `dplyr`, reportá una tabla (con `xtable`) que tenga la información de la proporción de Jefes/as según sexo para cada departamento, el valor 1 de la variable parent.jefe corresponde al jefe/a de hogar.
La tabla debe contener cuatro columnas (Departamento, Sexo, Conteo y Proporción). Guardá el objeto generado con nombre `tabla`.  
```{r}
library(xtable)
tabla<-personas_reco%>% filter(parent.jefe==1) %>% group_by(depto,sexo) %>% summarise(n=n()) %>% mutate(prop=n/sum(n, na.rm=TRUE)*100) %>% rename(Departamento=depto,Sexo=sexo,Conteo=n,prop=prop)
```

La tabla debe ser igual a la siguiente:



6. ¿Como podrías mostrar en una visualización la información de la tabla anterior para comparar la proporción de hombres y mujeres por departamento? Recordá poner nombre apropiados a los ejes y subtitulo (caption) que contenga el nombre de la figura y que información se muestra en la misma. Haz un comentario sobre lo que se observa.
```{r}
ggplot(tabla,aes(x=fct_reorder2(Departamento, Sexo=='F', prop),y=prop, fill=Sexo)) + geom_bar(stat="identity") + labs(title="Proporcion",subtitle= "del sexo por el dpto",x="Departamento",y="Proporcion")
```


7. Usa la función `pivot_wider` de manera que en el objeto `tabla` generado en el punto anterior queden los departamentos como filas, el sexo como columnas (3 columnas: M, F, NS/NC) y en las celdas los valores de la variable `proporción`. ¿Obtenemos de esa manera un data set ordenado? ¿Por qué?
```{r}
tabla1<- tabla %>% select(!Conteo)%>%pivot_wider(names_from = Sexo,values_from = prop)
```


8. Seleccioná las variables `depto`, `sexo` `nivel.educ` y `sit.conyugal`. Usando `mutate_if` para transformar las variables de tipo `integer` a tipo `factor`

```{r}
personas_reco %>% select(depto,sexo,nivel.educ,sit.conyugal)%>%mutate_if(is.integer, as.factor)
```
9. Replique el siguiente gráfico realizado usando solo información de jefe/a de hogar (valor 1 de `parent.jefe`) para la situación conyugal (`sit.conyugal`). Agregue un subtitulo adecuado al gráfico y comente algo interesante del mismo.
```{r}
personas %>% filter(parent.jefe==1) %>% mutate(sit.conyugal=recode(sit.conyugal,'1'="Soltero",'2'="Unido",'3'="Casado",'4'="Divorciado",'5'="Viudo",'9'="NS/NC",'0'="NA")) %>% ggplot(aes(x=fct_infreq(sit.conyugal))) + geom_bar(aes(y=(..count..)/sum(..count..)),stat="count") + labs(title="Situacion conyugal de los jefes de hogar", subtitle = "Proporcion de cada situacion", x="Situacion", y="Porcentaje",caption = "Casi la mitad son casados") + scale_y_continuous(labels = scales::percent) + geom_text(aes(y=(..count..)/sum(..count..), label= scales::percent((..count..)/sum(..count..))),stat="count", vjust=-0.5)
```

10. Replique el siguiente gráfico realizado usando solo información de jefe/a de hogar (valor 1 de parent.jefe) para la situación conyugal (`sit.conyugal`) y sexo. Agregue un subtitulo adecuado al gráfico y comente algo interesante del mismo.

 