---
title: "Tarea domiciliaria 1"
author: "Joaquin Viola"
date: "27 de Marzo, 2020"
output: pdf_document
---

```{r setup, include=FALSE}
knitr::opts_chunk$set(echo = TRUE, warning = FALSE, message = FALSE)
```
## Entrega

La fecha para entregar la tarea 1 es el Viernes 3 de Abril.

La tarea debe ser realizada en RMarkdown disponible en un repositorio de `GitHub` llamado "Tareas_STAT_NT" donde van a ir poniendo todas las tareas y actividades del curso en diferentes carpetas.
La tarea es individual por lo que cada uno tiene que escribir su propia versión de la misma.
El repositorio debe contener únicamente el archivo .Rmd con la solución de la tarea.
Para que podamos ver sus tareas y corregir las mismas nos tienen que hacer colaboradoras de su repositorio de `GitHub` a Lucía (lcoudet) y a Natalia (natydasilva).
Utilicen el archivo .Rmd de esta tarea como base para la solución, incorporando debajo de cada pregunta su respuesta, en caso que la respuesta sea un códico agregar el argumento `echo = TRUE` en el entorno de código de Rmarkdown para que se imprima en el documento.



# Ejercicio 1

## Parte 1: Coerción de vectores

Dado los siguientes vectores, indicá a qué tipo coercionan.

```{r}
x <- c(TRUE, 15, 1L, "HOLA")
class(x)
y <- c("ROJO", 25, NA)
class(y)
z <- c(1, 2, 3, 4, 5L)
class(z)

```
*x e y son character, z es numeric*

## Parte 2: Listas

1. Generá una lista que se llame `lista` que contenga:

-  Un vector numérico de longitud 4 (llamalo `v`).
-  Una matriz de dimensión 4*3 (llamala `m`).
-  La palabra "hola" (llamala `palabra`).
```{r}
v=c(1,2,3,4)
m=matrix(c(1,2,3,4,5,6,7,8,9,10,11,12), ncol=4, nrow=3)
lista=list(v,m,"HOLA")
```
2. ¿Cuál es el tercer elemento del vector `v`?
```{r}
lista[[1]][3]
```
*el tercer elemento es un 3*

3. ¿Cuál es el tercer elemento de la primera fila de la matriz `m`? ¿Qué columna lo contiene?
```{r}
lista[[2]][1,3]
```
*el tercer elemento de la primer fila es un 7*

4. ¿Cuál es la última fila de la matriz `m`?
```{r}
lista[[2]][3,]
```
*la ultima fila es el vector (3,6,9,12)*

5. ¿Cuál es la diferencia entre hacer `lista[[2]][] <- 0` y `lista[[2]] <- 0`?
```{r}
lista[[2]][]=0
lista[[2]]=0
```
*la primera cambia todos los elementos de la matriz por un 0, mientras que la segunda transforma a todo el segundo objeto de la lista por un 0*

## Parte 3: Matrices

Generá una matriz $A$ de dimensión $4*3$ y una matriz $B$ de dimensión $4*2$.
```{r}
A=matrix(1:12, 4, 3)
B=matrix(1:8,4,2)
```
1. Calculá el producto elemento a elemento de la primera columna de la matriz $A$ por la última columna de la matriz $B$.
```{r}
A[,1]*B[,2]
```

2. Usando la función `t()` para lograr la conformidad de las matrices, calculá el producto matricial entre $A$ y $B$.
```{r}
Btrans=t(B)
Btrans%*%A
```
3. Usando `cbind()` usá las matrices $A$ y $B$ de forma tal de lograr una matriz $C$ de dimensión $4*5$.
```{r}
C=cbind(A,B)
```
4. Buscá una función en R que te permita cambiar los nombres de las columnas de una matriz. Para la matriz `B` que generaste, llamá a sus columnas `B1` y `B2`.
```{r}
B1=B[,1]
B2=B[,2]
```
5. Para la matriz $C$ de dimensión $4*5$ que generaste en el punto 3., seleccioná los elementos que pertenecen a la primera y la tercer fila de la cuarta columna de dicha matriz. Tenés que hacerlo todo en un solo paso (no vale subdividir varias veces). 
```{r}
C1=c(C[1,4],C[3,4])
```
# Ejercicio 2

## Parte 1: ifelse()

1. ¿Qué hace la función `ifelse()` del paquete `base` de R?
*evalua una condicion, y si se cumple hace la accion del segundo argumento, y de lo contrario realiza la del tercer argumento*

1. Dado el vector $x$ tal que: `x <- c(5, 6, 7, 1, 0, -2, -45)`, utilizando la función `ifelse()` del paquete `base`, reemplazá todos los elementos mayores estrictos a `0` por `1`, y todos los elementos menores o iguales a `0` por `0`.
```{r}
x=c(5,6,7,1,0,-2,-45)
ifelse(x>0, x<-1, x<-0)
```
2. ¿Por qué no fue necesario usar un loop ?
*Porque R entiende que comparando un vector con un numero, queremos hacerlo para cada elemento del vector*

\fbox{\begin{minipage}{48em}
Muy bien es así! en general decimos que la función está vectorizada, por lo que no necesitamos indizar en cada elemento como lo haríamos en un for loop común.
\end{minipage}}

## Parte 2: `while` loops

1. ¿Qué es un `while` loop y cómo es la estructura para generar uno en R?
*un while hace que una funcion se haga mientras se cumple una condicion, para generar uno en R necesitamos una condicion que incluya un contador, si se cumple la conducion hace una funcion, dentro de la funcion debemos modificar el contador para que en algun momento la condicion sea falsa y termine el while*

\fbox{\begin{minipage}{48em}
Bien se diferencia del foor loop basicamente en que tiene una condición de parada, a partir de la cual deja de iterar.
\end{minipage}}

2. Dada la estructura siguiente, ¿por qué el objeto `suma` vale `NA` ?

```{r}
x <- c(1,2,3)
suma <- 0
i <- 1
while(i < 6){
 suma = suma + x[i]      
 i <- i + 1     
}
```
*porque el vector x no tiene elemento 4, 5 y 6*

\fbox{\begin{minipage}{48em}
Si a partir de i 4 comienza a evaluar NA y suma de algo mas NA devuelve NA.
\end{minipage}}

3. Modificá la estructura anterior para que `suma` valga 0 si el vector tiene largo menor a 5, o que sume los primeros 5 elementos si el vector tiene largo mayor a 5. A partir de ella generá una función que se llame `sumar_si` y verificá que funcione utilizando los vectores `y <- c(1:3)`, `z <- c(1:15)`.
```{r}
x <- c(1,2,3)
suma <- 0
i <- 1
ifelse(length(x)<5,suma=0,
suma=0,
i=1,   
  while(i<6){   
    suma=suma + x[i]   
    i <- i + 1})
sumar_si=function(x){
  suma <- 0
  i <- 1
ifelse(length(x)<5, suma<-0, 
       ifelse(length(x)==5, while(i < 6){
 suma = suma + xsub[i]      
 i <- i + 1     
}, xsub=x[1:5],
i=1,
suma=0,
 while (i<6) {
  i=i+1
  suma= suma + xsub[i]
 }
))}
y=c(1:3)
z=c(1:15)
sumar_si(y)
sumar_si(z)
```
\fbox{\begin{minipage}{48em}
ME salta error pero basicamente se trata de combinar un if con un while y encerrarlo dentro de una función. MirÁ la solución igual vamos a colgar una forma más corta.
\end{minipage}}

4. Usando un while loop, generá una estructura que multiplique los números naturales (empezando por el 1) hasta que dicha multiplicación supere el valor `10000`. ¿Cuánto vale dicha productoria?
```{r}
result=1
while(result<10000){
  result=result*(result+1)
}
result
```

\fbox{\begin{minipage}{48em}
Es casi así la solución pero multiplicando por un contador que vaya aumentando de a 1. 
\end{minipage}}

# Ejercicio 3

Generá una función `ordenar_x()`que para cualquier vector numérico, ordene sus elementos de menor a mayor. Por ejemplo:

Sea `x <- c(3,4,5,-2,1)`, `ordenar_x(x)` devuelve `c(-2,1,3,4,5)`.

```{r}
ordenar_x=function(x){
   for(i in 1:(length(x)-1)){
    for (e in (i+1):length(x)){
      if(x[e]<x[i]){
        a=x[e]
        b=x[i]
        x[i]=a
        x[e]=b
      }
    }
  }
print(x)}
```

```{r}
y=c(3,1,9,5,6,7)
z=c(8,7,6,5,4,3,2,1)
ordenar_x(y)
ordenar_x(z)
```
Para testear tu función, generá dos vectores numéricos cualquiera y ponelos como argumento en `ordenar_x`. 

\fbox{\begin{minipage}{48em}
Muy buen trabajo!! 9/10 por algunos detalles y porque tenés en el repo en github ue sobran (los .rproj) por ejemnplo. Puse un comentarios en eva sobre eso hace unos días.
\end{minipage}}